臺灣雲林地方法院民事裁定
111年度司消債調字第17號
聲  請  人  
即債務人    柯名璜  

代理人(法   
扶律師)     劉興文律師
相  對  人  
即債權人    華南商業銀行股份有限公司

法定代理人  張振芳  
相  對  人  
即債權人    台北富邦商業銀行股份有限公司

法定代理人  程耀輝  


相  對  人
即債權人    國泰世華商業銀行股份有限公司

法定代理人  郭明鑑  
代  理  人  陳福榮  
相  對  人  
即債權人    花旗(台灣)商業銀行股份有限公司


法定代理人  莫兆鴻  
代  理  人  陳正欽  


相  對  人  
即債權人    臺灣新光商業銀行股份有限公司

法定代理人  李增昌  
代  理  人  陳怡君  
相  對  人  
即債權人    元大商業銀行股份有限公司



法定代理人  翁健    
代  理  人  李如鵑  
相  對  人  
即債權人    永豐商業銀行股份有限公司

法定代理人  陳嘉賢  
相  對  人  
即債權人    台新國際商業銀行股份有限公司

法定代理人  尚瑞強  
代  理  人  曹雯琪  
相  對  人  
即債權人    中國信託商業銀行股份有限公司


法定代理人  利明献  


相  對  人  
即債權人    國泰人壽保險股份有限公司

法定代理人  劉上旗  


相  對  人  
即債權人    勞動部勞工保險局

法定代理人  陳益民  


相  對  人  
即債權人    勞動部勞工保險局

法定代理人  陳琄    
代  理  人  鄭明和  


上開當事人間消費者債務清理事件聲請調解事件，本院裁定如下
    主   文
本件移送臺灣嘉義地方法院。
    理   由
一、按債務人對於金融機構負債務者，在聲請更生或清算前，應
    向最大債權金融機構請求協商債務清償方案，或向其住、居
    所地之法院或鄉、鎮、市、區調解委員會聲請債務清理之調
    解，消費者債務清理條例（下稱消債條例）第151條第1項定
    有明文。又關於更生或清算之程序，除本條例別有規定外，
    準用民事訴訟法之規定，同法第15條定有明文。次按訴訟之
    全部或一部，法院認為無管轄權者，依原告聲請或依職權以
    裁定移送於其管轄法院，民事訴訟法第28條第1項亦有明文
    。
二、本件聲請意旨略以：聲請人有不能清償相對人債務之情事，
    爰主張依消債條例第151條第1項規定，聲請債務清理之前置
    調解等語。
三、經查，本件聲請人即債務人主張依消債條例第151條第1項規
    定向其債權人即相對人聲請調解，惟聲請人之住所係設於嘉
    義縣，且據聲請人代理人於111年3月11日民事陳報狀所載，
    聲請人實際之居住所生活區域亦在嘉義縣大林鎮。是以，本
    件應由聲請人住所地之法院即臺灣嘉義地方法院管轄，聲請
    人向本院提出聲請，顯係違誤，爰依職權移轉管轄於臺灣嘉
    義地方法院。
四、依消費者債務清理條例第151條第1項、第15條，民事訴訟法
    第28條第1項，裁定如主文。
五、如不服本裁定，應於裁定送達後10日內，以書狀向本院司法
    事務官提出異議。
中　　華　　民　　國　　111 　年　　3 　　月　　14　　日
                民事第一庭    司法事務官